臺灣新竹地方法院刑事判決　　　　　　　　　　　　　　九十一年度易字第九一號
　　公　訴　人　臺灣新竹地方法院檢察署檢察官
　　被　　　告　甲○○
右列被告因違反毒品危害防制條例案件，經檢察官提起公訴（九十一年度毒偵字第二
七號）及移送併案審理 （九十一年度毒偵字第一三二號)，本院判決如左：
    主  文
甲○○連續施用第二級毒品，累犯，處有期徒刑肆月，如易科罰金，以佰元折算壹
日。扣案第二級毒品安非他命毛重貳點柒公克沒收銷燬。
    事  實
一、甲○○曾於國八十六年間，因違反麻醉藥品管理條例案件，經本院以八十六年易
    字第一四九六號判處有期徒刑六月，並經台灣高等法院以八十六年上易字第六八
    三０號判決駁回上訴確定，且於八十七年十一月三日執行完畢。仍不知悔改，前
    因違反毒品危害防制條例案件，經台灣苗栗地方法院以八十八年度毒聲字第五四
    七號裁定，及台灣新竹地方法院以八十八年度毒聲字第一五七０號先後送觀察勒
    戒後，均認無繼續施用毒品傾向，而由台灣苗栗地方法院檢察署檢察官及台灣新
    竹地方法院檢察署檢察官分別以八十八年度偵緝字第一四三、一四四號及八十八
    年度偵緝字第五０三號為不起訴處分確定。復於八十九年間，因施用第二級毒品
    安非他命，經本院裁定令入戒治處所施以強制戒治一年，並經本院以八十九年度
    易字第一一一０號判處有期徒刑七月確定。且於九十年六月二十九日經本院裁定
    停止強制戒治付保護管束，惟甲○○於該保護管束期間，復基於概括犯意，自九
    十年十一月初起至九十一年二月一日下午一時回溯九十六小時內某時，在新竹市
    ○○○街七十二巷十三弄七十六號五樓租屋處，連續施用第二級毒品安非他命多
    次，先後為警於九十年十一月十五日晚上八時許，在新竹市○○○街七十二巷十
    三弄口查獲，並採尿檢驗及於九十一年二月一日凌晨一時許，在新竹市○○○街
    七十六號五樓查獲，並扣得安非他命二小包毛重二點七公克，並採尿送驗，而得
    知上情。
二、案經新竹市警察局第一分局及第二分局報告台灣新竹地方法院檢察署檢察官偵查
    起訴。
    理  由
一、訊據被告陳建安對於右揭時、地連續施用第二級毒品安非他命犯行坦承不諱，復
    有第二級毒品安非他命二．七公克扣案可稽，且其於九十年十一月十五日、九十
    一年二月一日為警查獲時所採集之尿液，經送檢驗結果，均呈安非他命之陽性反
    應，有新竹市衛生局不法藥物尿液初步篩檢報告書二份、新竹市警察局第二分局
    辦理毒品案尿液送檢單、新竹市警察局被採尿人姓名編號對照表二份附卷可憑，
    事證明確，被告自白與事實相符，其犯行堪以認定。
二、被告前因施用毒品案件，經台灣苗栗地方法院以八十八年度毒聲字第五四七號裁
    定，及台灣新竹地方法院以八十八年度毒聲字第一五七０號先後送觀察勒戒後，
    均認無繼續施用毒品傾向，而由台灣苗栗地方法院檢察署檢察官及台灣新竹地方
    法院檢察署檢察官分別以八十八年度偵緝字第一四三、一四四號及八十八年度偵
    緝字第五０三號為不起訴處分確定。復於八十九年間，因施用第二級毒品安非他
    命，經本院裁定令入戒治處所施以強制戒治一年，並經本院以八十九年度易字第
    一一一０號判處有期徒刑七月確定。且於九十年六月二十九日經本院裁定停止強
    制戒治付保護管束，此有臺灣高等法院被告全國前案紀錄表、本院八十九年度易
    字第一一一０號刑事判決附卷可稽，自應依法論科。
三、被告施用第二級毒品安非他命，核其所為，係犯毒品危害防制條例第十條第二項
    之施用第二級毒品罪；其持有安非他命之低度行為，應為施用安非他命之高度行
    為所吸收，不另論罪；又其先後多次施用第二級毒品犯行，時間密接且犯罪構成
    要件相同，顯係基於概括犯意所為，為連續犯，均應依刑法第五十六條之規定論
    以一罪，並依法加重其刑。被告於九十一年二月一日凌晨一時許回溯九十六小時
    前之施用安非他命犯行（即併案部分），雖未經起訴，惟該部分與已起訴部分具
    有連續犯之裁判上不可分關係，本院自得一併審理，併此敘明。又被告甲○○曾
    於國八十六年間，因違反麻醉藥品管理條例案件，經本院以八十六年易字第一四
    九六號判處有期徒刑六月，並經台灣高等法院以八十六年上易字第六八三０號判
    決駁回上訴確定，且於八十七年十一月三日執行完畢。此有台灣高等法院被告全
    國前案紀錄表附卷可憑，其受有期徒刑執行完畢後，五年內再犯本件有期徒刑以
    上刑之罪，為累犯，依法遞加重其刑。爰審酌被告一己施用毒品安非他命，危害
    健康至深且鉅，且經戒治後，仍不思改進、戒斷，惟犯後坦承犯行等一切情狀，
    量處如主文所示之刑，並諭知易科罰金之折算標準，以示懲戒。又扣案之安非他
    命二包（毛重二點七公克）係屬毒品危害防制條例款管制之第二級毒品，應依同
    條例第十八條第一項前段沒收銷燬之。
據上論斷，應依刑事訴訟法第二百九十九條第一項前段，毒品危害防制條例第十條第
第二項、第十八條第一項前段，刑法第十一條前段、第五十六條、四十七條、第四十
一條第一項，罰金罰鍰提高標準條例第二條，判決如主文。
本案經檢察官吳金棟到庭執行職務。
中      華      民      國    九十一    年     五      月    二十一    日
                                       臺灣新竹地方法院刑事第一庭
                                           法  官    彭  淑  苑
右正本證明與原本無異。
如不服本判決，應於判決送達後十日內向本院提出上訴狀( 應附繕本 )，上訴於
臺灣高等法院。
                                           書記官    饒  興  蘭
中      華      民      國    九十一    年      一      月    二十五    日
